<?xml version="1.0" encoding="utf-8"?>
<word>
  <form>bilikeszi</form>
  <seq step="Try to build a Word analysis node on a Partial analysis node.">
    <word syncat="167" syncatAbbr="trans">
      <partial inflected="-" syncat="167" syncatAbbr="trans">
        <full syncat="167" syncatAbbr="trans" requiresInfl="+" inflected="-">
          <stem syncat="167" syncatAbbr="trans" inflClass="177" inflClassAbbr="1" requiresInfl="+">
            <morph wordType="root">
              <shortName>*bili (to.see): himbilira</shortName>
              <stemMsa cat="167" catAbbr="trans" inflClass="177" inflClassAbbr="1" requiresInfl="+" />
            </morph>
          </stem>
        </full>
        <morph wordType="suffix">
          <shortName>-kes (???): kes</shortName>
          <derivMsa fromCat="0" toCat="0" fromInflClass="0" toInflClass="0" requiresInfl="-" />
        </morph>
      </partial>
    </word>
    <morph wordType="102">
      <shortName>-zi (1SgPoss): la</shortName>
      <inflClasses>
        <inflClass hvo="100" abbr="II" />
      </inflClasses>
      <inflMsa slot="102" slotAbbr="Possessor" />
    </morph>
  </seq>
  <seq step="Try to apply inflectional template 'Possessed noun' on a Partial analysis node.  Apply it for category 'noun'. The result will be another Partial analysis node.">
    <partial syncat="81" syncatAbbr="n" requiresInfl="-" inflected="+"><partial inflected="-" syncat="167" syncatAbbr="trans"><full syncat="167" syncatAbbr="trans" requiresInfl="+" inflected="-"><stem syncat="167" syncatAbbr="trans" inflClass="177" inflClassAbbr="1" requiresInfl="+"><morph wordType="root"><shortName>*bili (to.see): himbilira</shortName><stemMsa cat="167" catAbbr="trans" inflClass="177" inflClassAbbr="1" requiresInfl="+" /></morph></stem></full><morph wordType="suffix"><shortName>-kes (???): kes</shortName><derivMsa fromCat="0" toCat="0" fromInflClass="0" toInflClass="0" requiresInfl="-" /></morph></partial><morph wordType="102"><shortName>-zi (1SgPoss): la</shortName><inflClasses><inflClass hvo="100" abbr="II" /></inflClasses><inflMsa slot="102" slotAbbr="Possessor" /></morph></partial>
  </seq>
  <seq step="Try to apply inflectional template 'Possessed noun' on a Partial analysis node.  Apply it for category 'common noun'. The result will be another Partial analysis node.">
    <partial syncat="82" syncatAbbr="comm" requiresInfl="-" inflected="+"><partial inflected="-" syncat="167" syncatAbbr="trans"><full syncat="167" syncatAbbr="trans" requiresInfl="+" inflected="-"><stem syncat="167" syncatAbbr="trans" inflClass="177" inflClassAbbr="1" requiresInfl="+"><morph wordType="root"><shortName>*bili (to.see): himbilira</shortName><stemMsa cat="167" catAbbr="trans" inflClass="177" inflClassAbbr="1" requiresInfl="+" /></morph></stem></full><morph wordType="suffix"><shortName>-kes (???): kes</shortName><derivMsa fromCat="0" toCat="0" fromInflClass="0" toInflClass="0" requiresInfl="-" /></morph></partial><morph wordType="102"><shortName>-zi (1SgPoss): la</shortName><inflClasses><inflClass hvo="100" abbr="II" /></inflClasses><inflMsa slot="102" slotAbbr="Possessor" /></morph></partial>
  </seq>
  <seq step="Try to apply inflectional template 'Possessed noun' on a Partial analysis node.  Apply it for category 'concrete noun'. The result will be another Partial analysis node.">
    <partial syncat="85" syncatAbbr="conc" requiresInfl="-" inflected="+"><partial inflected="-" syncat="167" syncatAbbr="trans"><full syncat="167" syncatAbbr="trans" requiresInfl="+" inflected="-"><stem syncat="167" syncatAbbr="trans" inflClass="177" inflClassAbbr="1" requiresInfl="+"><morph wordType="root"><shortName>*bili (to.see): himbilira</shortName><stemMsa cat="167" catAbbr="trans" inflClass="177" inflClassAbbr="1" requiresInfl="+" /></morph></stem></full><morph wordType="suffix"><shortName>-kes (???): kes</shortName><derivMsa fromCat="0" toCat="0" fromInflClass="0" toInflClass="0" requiresInfl="-" /></morph></partial><morph wordType="102"><shortName>-zi (1SgPoss): la</shortName><inflClasses><inflClass hvo="100" abbr="II" /></inflClasses><inflMsa slot="102" slotAbbr="Possessor" /></morph></partial>
  </seq>
  <seq step="Try to apply inflectional template 'Possessed noun' on a Partial analysis node.  Apply it for category 'nominal'. The result will be another Partial analysis node.">
    <partial syncat="88" syncatAbbr="nom" requiresInfl="-" inflected="+"><partial inflected="-" syncat="167" syncatAbbr="trans"><full syncat="167" syncatAbbr="trans" requiresInfl="+" inflected="-"><stem syncat="167" syncatAbbr="trans" inflClass="177" inflClassAbbr="1" requiresInfl="+"><morph wordType="root"><shortName>*bili (to.see): himbilira</shortName><stemMsa cat="167" catAbbr="trans" inflClass="177" inflClassAbbr="1" requiresInfl="+" /></morph></stem></full><morph wordType="suffix"><shortName>-kes (???): kes</shortName><derivMsa fromCat="0" toCat="0" fromInflClass="0" toInflClass="0" requiresInfl="-" /></morph></partial><morph wordType="102"><shortName>-zi (1SgPoss): la</shortName><inflClasses><inflClass hvo="100" abbr="II" /></inflClasses><inflMsa slot="102" slotAbbr="Possessor" /></morph></partial>
  </seq>
  <seq step="Try to apply inflectional template 'Possessed noun' on a Partial analysis node.  Apply it for category 'possessive noun'. The result will be another Partial analysis node.">
    <partial syncat="91" syncatAbbr="poss" requiresInfl="-" inflected="+"><partial inflected="-" syncat="167" syncatAbbr="trans"><full syncat="167" syncatAbbr="trans" requiresInfl="+" inflected="-"><stem syncat="167" syncatAbbr="trans" inflClass="177" inflClassAbbr="1" requiresInfl="+"><morph wordType="root"><shortName>*bili (to.see): himbilira</shortName><stemMsa cat="167" catAbbr="trans" inflClass="177" inflClassAbbr="1" requiresInfl="+" /></morph></stem></full><morph wordType="suffix"><shortName>-kes (???): kes</shortName><derivMsa fromCat="0" toCat="0" fromInflClass="0" toInflClass="0" requiresInfl="-" /></morph></partial><morph wordType="102"><shortName>-zi (1SgPoss): la</shortName><inflClasses><inflClass hvo="100" abbr="II" /></inflClasses><inflMsa slot="102" slotAbbr="Possessor" /></morph></partial>
  </seq>
  <seq step="Try to apply inflectional template 'Possessed noun' on a Partial analysis node.  Apply it for category 'proper noun'. The result will be another Partial analysis node.">
    <partial syncat="94" syncatAbbr="prop" requiresInfl="-" inflected="+"><partial inflected="-" syncat="167" syncatAbbr="trans"><full syncat="167" syncatAbbr="trans" requiresInfl="+" inflected="-"><stem syncat="167" syncatAbbr="trans" inflClass="177" inflClassAbbr="1" requiresInfl="+"><morph wordType="root"><shortName>*bili (to.see): himbilira</shortName><stemMsa cat="167" catAbbr="trans" inflClass="177" inflClassAbbr="1" requiresInfl="+" /></morph></stem></full><morph wordType="suffix"><shortName>-kes (???): kes</shortName><derivMsa fromCat="0" toCat="0" fromInflClass="0" toInflClass="0" requiresInfl="-" /></morph></partial><morph wordType="102"><shortName>-zi (1SgPoss): la</shortName><inflClasses><inflClass hvo="100" abbr="II" /></inflClasses><inflMsa slot="102" slotAbbr="Possessor" /></morph></partial>
  </seq>
  <seq step="Try to apply inflectional template 'Intransitive verb' on a Partial analysis node.  Apply it for category 'intransitive verb'. The result will be another Partial analysis node.">
    <partial syncat="152" syncatAbbr="intrans" requiresInfl="-" inflected="+">
      <partial inflected="-" syncat="167" syncatAbbr="trans">
        <full syncat="167" syncatAbbr="trans" requiresInfl="+" inflected="-">
          <stem syncat="167" syncatAbbr="trans" inflClass="177" inflClassAbbr="1" requiresInfl="+">
            <morph wordType="root">
              <shortName>*bili (to.see): himbilira</shortName>
              <stemMsa cat="167" catAbbr="trans" inflClass="177" inflClassAbbr="1" requiresInfl="+" />
            </morph>
          </stem>
        </full>
        <morph wordType="suffix">
          <shortName>-kes (???): kes</shortName>
          <derivMsa fromCat="0" toCat="0" fromInflClass="0" toInflClass="0" requiresInfl="-" />
        </morph>
      </partial>
      <failure>The inflectional template named 'Intransitive verb' for category 'intransitive verb' failed because the required suffix slot 'Tense' was not found.</failure>
    </partial>
    <morph wordType="102">
      <shortName>-zi (1SgPoss): la</shortName>
      <inflClasses>
        <inflClass hvo="100" abbr="II" />
      </inflClasses>
      <inflMsa slot="102" slotAbbr="Possessor" />
    </morph>
  </seq>
  <seq step="Try to apply inflectional template 'Stative verb' on a Partial analysis node.  Apply it for category 'stative'. The result will be another Partial analysis node.">
    <partial syncat="162" syncatAbbr="sta" requiresInfl="-" inflected="+">
      <partial inflected="-" syncat="167" syncatAbbr="trans">
        <full syncat="167" syncatAbbr="trans" requiresInfl="+" inflected="-">
          <stem syncat="167" syncatAbbr="trans" inflClass="177" inflClassAbbr="1" requiresInfl="+">
            <morph wordType="root">
              <shortName>*bili (to.see): himbilira</shortName>
              <stemMsa cat="167" catAbbr="trans" inflClass="177" inflClassAbbr="1" requiresInfl="+" />
            </morph>
          </stem>
        </full>
        <morph wordType="suffix">
          <shortName>-kes (???): kes</shortName>
          <derivMsa fromCat="0" toCat="0" fromInflClass="0" toInflClass="0" requiresInfl="-" />
        </morph>
      </partial>
      <failure>The inflectional template named 'Stative verb' for category 'stative' failed because the required suffix slot 'Tense' was not found.</failure>
    </partial>
    <morph wordType="102">
      <shortName>-zi (1SgPoss): la</shortName>
      <inflClasses>
        <inflClass hvo="100" abbr="II" />
      </inflClasses>
      <inflMsa slot="102" slotAbbr="Possessor" />
    </morph>
  </seq>
  <seq step="Try to apply inflectional template 'Transitive verb' on a Partial analysis node.  Apply it for category 'transitive verb'. The result will be another Partial analysis node.">
    <partial syncat="167" syncatAbbr="trans" requiresInfl="-" inflected="+">
      <failure>The inflectional template named 'Transitive verb' for category 'transitive verb' failed because the required prefix slot 'Object' was not found.</failure>
      <partial inflected="-" syncat="167" syncatAbbr="trans">
        <full syncat="167" syncatAbbr="trans" requiresInfl="+" inflected="-">
          <stem syncat="167" syncatAbbr="trans" inflClass="177" inflClassAbbr="1" requiresInfl="+">
            <morph wordType="root">
              <shortName>*bili (to.see): himbilira</shortName>
              <stemMsa cat="167" catAbbr="trans" inflClass="177" inflClassAbbr="1" requiresInfl="+" />
            </morph>
          </stem>
        </full>
        <morph wordType="suffix">
          <shortName>-kes (???): kes</shortName>
          <derivMsa fromCat="0" toCat="0" fromInflClass="0" toInflClass="0" requiresInfl="-" />
        </morph>
      </partial>
      <failure>The inflectional template named 'Transitive verb' for category 'transitive verb' failed because the required suffix slot 'Tense' was not found.</failure>
    </partial>
    <morph wordType="102">
      <shortName>-zi (1SgPoss): la</shortName>
      <inflClasses>
        <inflClass hvo="100" abbr="II" />
      </inflClasses>
      <inflMsa slot="102" slotAbbr="Possessor" />
    </morph>
  </seq>
  <seq step="Try to apply inflectional template 'Non-final Transitive' on a Partial analysis node.  Apply it for category 'transitive verb'. The result will be another Partial analysis node.">
    <partial syncat="167" syncatAbbr="trans" requiresInfl="" inflected="-" blocksInflection="+">
      <failure>The inflectional template named 'Non-final Transitive ' for category 'transitive verb' failed because the required prefix slot 'Object' was not found.</failure>
      <partial inflected="-" syncat="167" syncatAbbr="trans">
        <full syncat="167" syncatAbbr="trans" requiresInfl="+" inflected="-">
          <stem syncat="167" syncatAbbr="trans" inflClass="177" inflClassAbbr="1" requiresInfl="+">
            <morph wordType="root">
              <shortName>*bili (to.see): himbilira</shortName>
              <stemMsa cat="167" catAbbr="trans" inflClass="177" inflClassAbbr="1" requiresInfl="+" />
            </morph>
          </stem>
        </full>
        <morph wordType="suffix">
          <shortName>-kes (???): kes</shortName>
          <derivMsa fromCat="0" toCat="0" fromInflClass="0" toInflClass="0" requiresInfl="-" />
        </morph>
      </partial></partial>
    <morph wordType="102">
      <shortName>-zi (1SgPoss): la</shortName>
      <inflClasses>
        <inflClass hvo="100" abbr="II" />
      </inflClasses>
      <inflMsa slot="102" slotAbbr="Possessor" />
    </morph>
  </seq>
  <seq step="Try to apply inflectional template 'Bitransitive verb' on a Partial analysis node.  Apply it for category 'bitransitive verb'. The result will be another Partial analysis node.">
    <partial syncat="171" syncatAbbr="bitrans" requiresInfl="-" inflected="+">
      <failure>The inflectional template named 'Bitransitive verb' for category 'bitransitive verb' failed because the required prefix slot 'Object' was not found.</failure>
      <partial inflected="-" syncat="167" syncatAbbr="trans">
        <full syncat="167" syncatAbbr="trans" requiresInfl="+" inflected="-">
          <stem syncat="167" syncatAbbr="trans" inflClass="177" inflClassAbbr="1" requiresInfl="+">
            <morph wordType="root">
              <shortName>*bili (to.see): himbilira</shortName>
              <stemMsa cat="167" catAbbr="trans" inflClass="177" inflClassAbbr="1" requiresInfl="+" />
            </morph>
          </stem>
        </full>
        <morph wordType="suffix">
          <shortName>-kes (???): kes</shortName>
          <derivMsa fromCat="0" toCat="0" fromInflClass="0" toInflClass="0" requiresInfl="-" />
        </morph>
      </partial>
      <failure>The inflectional template named 'Bitransitive verb' for category 'bitransitive verb' failed because the required suffix slot 'Tense' was not found.</failure>
    </partial>
    <morph wordType="102">
      <shortName>-zi (1SgPoss): la</shortName>
      <inflClasses>
        <inflClass hvo="100" abbr="II" />
      </inflClasses>
      <inflMsa slot="102" slotAbbr="Possessor" />
    </morph>
  </seq>
</word>